【裁判字號】    95,小上,136
【裁判日期】    951020
【裁判案由】    給付管理費
【裁判全文】
臺灣臺北地方法院民事裁定             95年度小上字第136號
上  訴  人  甲○○
被  上訴人  信義金山角公寓大廈管理委員會
法定代理人  乙○○
上列當事人間請求給付管理費事件，上訴人對於民國95年8 月29
日本院台北簡易庭95年度北小字第3152號第一審判決提起上訴，
本院裁定如下：
    主    文
上訴駁回。
第二審訴訟費用新台幣壹仟伍佰元由上訴人負擔。
    理    由
一、按對於小額程序第一審裁判之上訴或抗告，非以其違背法令
    為理由，不得為之；上訴狀內應記載上訴理由，表明下列各
    款事項：一、原判決所違背之法令及其具體內容。二、依訴
    訟資料可認為原判決有違背法令之具體事實，民事訴訟法第
    436條之24第2項、第430條之25定有明文。又依同法第436條
    之32第2項準用第468條、第469 條第1款至第5款規定，判決
    不適用法規或適用不當者，為違背法令，其中，判決有同法
    第469 條第1款至第5款情形之一者，為當然違背法令。是當
    事人於小額訴訟程序提起上訴，如依民事訴訟法第468 條規
    定，以第一審判決有不適用法規或適用法規不當為理由時，
    其上訴狀或理由書應有具體之指摘，並揭示該法規之條項或
    其內容。若係成文法以外之法則，應揭示該法則之旨趣。倘
    為司法院解釋、或最高法院之判例，則應揭示該判解之字號
    或其內容。如以民事訴訟法第469 條第1款至第5款情形為理
    由時，其上訴狀或理由書，應揭示合於該條款之事實。故對
    於小額程序之第一審裁判提起上訴時，如上訴論旨並未具體
    指出原審認定事實有如何違反法令情事，更未具體指明其所
    違反法令之條項或其內容，不得謂已合法表明上訴理由，其
    上訴自難認為合法（最高法院70 年度台上字第720號判例意
    旨參照），而屬上訴不合程式，第二審法院應依同法第 436
    條之32第2項準用同法第444 條第1項以裁定駁回之（最高法
    院72年度台聲字第113號裁判意旨參照）。
二、本件上訴意旨略以：被上訴人要求住戶嚴格遵守規約，並增
    加「不得將冷氣主機推出室外」之條文，禁止在信義路及金
    山南路二牆面裝設冷氣主機，僅同意設置於市場牆面，若上
    訴人依其要求則須另配置埋設冷氣用之220 電源、插座、電
    管、冷氣排水管道及後續之室內各項復原修補工程費用共計
    2 萬元，此為被上訴人管委會堅持執行上開規約之錯誤決策
    及不肯協商改善之結果，自應由被上訴人負擔上述之費用。
    另建商之住戶公約與被上訴人自訂之大廈規約，均明訂不得
    豎立懸掛市招、廣告牌等，但被上訴人卻違反該約定而允非
    本廈住戶的外商利用涵蓋多家住戶之外牆懸掛廣告帆布而收
    租圖利。且上訴人自87年起即一再要求改善裝置冷氣機爭端
    之提案，惟一直無法在區分所有權人或例行性委員會議上公
    開討論，而致上訴人於每年炎夏期間冷氣機遭當機，而無冷
    氣所造成之嚴重生活困擾云云。
三、經查，本件上訴人僅指摘被上訴人管理不當，並未具體指出
    原審認定事實有如何違反法令之情事，亦未具體指明其所違
    反法令之條項或其內容，是依首開說明，即不能認其上訴已
    合法表明上訴理由。從而，本件上訴意旨因未合法表明上訴
    理由，其上訴自難認為合法，應予駁回。
四、本件第二審上訴費用為新台幣1,500元，依民事訴訟法第436
    條之32第1項準用同法第436 條之19第1項規定，確定如主文
    第2項所示。
五、據上論結，本件上訴為不合法，依民事訴訟法第436 條之32
    第2 項、第444條、第436條之24、第436條之19第1項、第78
    條，裁定如主文。
中    華    民    國    95    年    10    月    20    日
                  民事第三庭審判長法  官  吳光釗
                                  法  官  曾啟謀
                                  法  官  詹駿鴻
以上正本係照原本作成。
本件不得抗告。
中    華    民    國    95    年    10    月    20    日
                                  書記官  官碧玲


司法院資訊處製作；財團法人民間司法改革基金會備份。
